臺灣高等法院臺南分院刑事判決　　　　　　　九十四年度上訴字第一四六號　　Ｇ
　　　上　訴　人
　　　即　被　告　甲　○　○
右上訴人因違反毒品危害防制條例案件，不服臺灣雲林地方法院九十三年度訴字第六
七九號中華民國九十三年十二月三十一日第一審判決（起訴案號：臺灣雲林地方法院
檢察署九十三年度毒偵字第一三三一號），提起上訴，本院判決如左：
      主      文
上訴駁回。
      事實及理由
一、犯罪事實：
    甲○○前因施用毒品案件，經觀察、勒戒後，認無繼續施用毒品之傾向，由臺灣
    雲林地方法院檢察署檢察官於民國（下同）八十七年十一月七日，以八十七年度
    偵字第三０二０號不起訴處分確定；復因施用第一級毒品案件，由臺灣雲林地方
    法院檢察署檢察官於八十八年十二月二十七日，以八十八年度偵緝字第二四二號
    提起公訴並聲請強制戒治，經臺灣雲林地方法院於八十九年三月二十二日，以八
    十九年度訴字第五三號判處有期徒刑八月確定，於九十一年一月十六日執行完畢
    出監（構成累犯），強制戒治部分，於八十九年二月十一日起執行，於八十九年
    八月十五日停止執行出監，已於九十年一月六日期滿執行完畢；又因施用第一級
    毒品案件，由臺灣彰化地方法院檢察署檢察官於九十二年二月六日，以九十二年
    度毒偵字第三三四號提起公訴並聲請強制戒治，經臺灣彰化地方法院於九十二年
    十二月十七日，以九十二年度訴字第三四五號判處有期徒刑十月確定，現仍在執
    行中，強制戒治部分，於九十二年八月七日入臺灣彰化看守所執行，嗣因毒品危
    害防制條例修正，於九十三年一月九日釋放出所。詎甲○○仍不知悔改，復基於
    施用第一、二級毒品之概括犯意，自九十三年三月中旬某日起至九十三年九月二
    十二日下午三時許止，在雲林縣斗六市○○路○段二一一號四樓之一租屋處，以
    將第一級毒品海洛因及第二級毒品安非他命混合，以火燒烤過濾後吸食之方式，
    連續施用第一級毒品海洛因及第二級毒品安非他命多次，平均一天施用五、六次
    。嗣為警於九十三年九月二十二日二十三時許，在雲林縣斗六市○○路華僑銀行
    附近緝獲，經帶回警局採尿送驗，檢出毒品嗎啡及甲基安非他命陽性反應，並扣
    得第一級毒品海洛因四十六小包（合計淨重十二‧三一公克，純度百分之二十七
    ，純質淨重三‧三二公克），而查悉上情。
二、證據名稱：
    (一)被告甲○○坦白承認右開犯罪事實。
    (二)雲林縣衛生局煙毒尿液檢驗成績書一紙。
    (三)扣案之白粉四十六小包（合計淨重十二‧三一公克，純度百分之二十七，純質
      淨重三‧三二公克），經送法務部調查局鑑定，均含有第一級毒品海洛因成分
      ，亦有該局九十三年十一月十日調科壹字第一六０００二四三七號鑑定通知書
      一紙在卷可證。
    (四)刑案資料查註紀錄表一份。
    本件事證明確，被告之犯行應堪認定。
三、論罪科刑之理由：
    (一)核被告所為，施用海洛因部分，係犯毒品危害防制條例第十條第一項施用第一
      級毒品罪；施用安非他命部分，係犯毒品危害防制條例第十條第二項施用第二
      級毒品罪。被告持有海洛因及安非他命之低度行為，分別為施用毒品之高度行
      為所吸收，均不另論罪。被告前後多次施用第一級、第二級毒品，時間緊接，
      罪名相同，顯係基於概括犯意而為之，為連續犯，應各依刑法第五十六條之規
      定論以一罪，並均依法加重其刑。又被告將海洛因與安非他命混合一併施用，
      業據被告供承明確，則被告之行為，係一行為觸犯數罪名，為想像競合犯，應
      從一重論以施用第一級毒品罪。
    (二)又被告於八十九年間因施用毒品案件，經臺灣雲林地方法院於八十九年三月二
      十二日，以八十九年度訴字第五三號判處有期徒刑八月確定，於九十年五月二
      十四日入監執行，於九十一年一月十六日執行完畢等情，有臺灣高等法院被告
      全國前案紀錄表一份在卷可稽。被告於受有期徒刑執行完畢後，五年內再犯本
      件有期徒刑以上之罪，為累犯，應依刑法第四十七條之規定加重其刑，並依法
      遞予加重。
四、原審適用毒品危害防制條例第十條第一項、第二項，刑法第十一條前段、第五十
    六條、第五十五條、第四十七條之規定，並審酌被告前已接受觀察、勒戒及強制
    戒治之治療過程，甫戒治釋放出所，即再犯本案，顯然依賴毒品甚深，並考以其
    施用毒品之動機係因對毒品成癮，無法戒除，及其方法、手段、施用次數非常頻
    繁，犯後坦承犯行、具有悔意，且其本質仍屬「病患」，僅戕害自身身心，尚未
    生巨大危害於整體社會，檢察官求刑二年過重等一切情狀，量處有期徒刑一年六
    月。並以扣案之第一級毒品海洛因四十六小包（合計淨重十二‧三一公克，純度
    百分之二十七，純質淨重三‧三二公克），應依毒品危害防制條例第十八條第一
    項前段沒收銷燬之。外包裝四十六袋（合計淨重九‧０六公克），係用於包裹毒
    品，防其裸露、逸出、潮濕，便於持有藉以施用，為被告所有供犯罪所用之物，
    應依刑法第三十八條第一項第二款規定宣告沒收之等情。本院經核其認事用法，
    均無不當，量刑亦稱妥適。被告上訴意旨，認原審量刑過重云云，為無理由，應
    予駁回。
據上論斷，應依刑事訴訟法第三百六十八條，判決如主文。
本案經檢察官李傳來到庭執行職務。
中    華    民    國      九十四      年      三     月       十六      日
                                  臺灣高等法院臺南分院刑事第五庭
                                      審判長法官  楊    明    章
                                            法官  戴    勝    利
                                            法官  顏    基    典
右正本證明與原本無異。
如不服本判決應於收受本判決後十日內向本院提出上訴書狀，其未敘述上訴理由者並
得於提起上訴後十日內向本院補提理由書狀（均須按他造、當事人之人數附繕本 )「
切勿逕送上級法院」。
                                      法院書記官  呂    嘉    文
中    華    民    國      九十四      年      三     月       十七      日
附錄本判決論罪科刑法條：
毒品危害防制條例第十條：
施用第一級毒品者，處六月以上五年以下有期徒刑。
施用第二級毒品者，處三年以下有期徒刑。
